# 请教版主及各位大侠，有关直接加间接持股合并问题

提问人：wanyan0215 时间：2015-07-09 15:08:41
请教版主及各位大侠，有关直接加间接持股合并问题。 A与B公司以51:49的比例投资C公司，C与B以70:30的比例投资D公司，那么D公司应纳入A还是B的合并报表中？如果逐级合并，形式上A可以合并D；但是B通过直接+间接对D的持股比例超过50%，似乎又应该由B合并D。 请给予理论与实务指点！

回答人：chenyiwei
判断合并范围的唯一标准是“控制”，而不是享有的权益份额。在你说的这个案例中，如果完全依据股权比例判断控制权的归属，不考虑其他特殊情况，则A控制C、C控制D，相应地A控制D，D应纳入A的合并报表范围。